Minutes et répertoires du notaire Pierre LIÉNARD, 1er juillet 1777 - 28 janvier 1814 (étude XII)
Archives nationales
- Répertoire(s) de Pierre LIÉNARD, 1er juillet 1777 - 29 février 1816; MC/RE/XII/11/A - MC/RE/XII/14
  - Répertoire. 1777, 1er juillet - 1783, 30 juin, 1er juillet 1777 - 30 juin 1783; MC/RE/XII/11/A
    - Contrat de mariage entre le sieur Warnier et Geneviève Baillard, 30 septembre 1782
      contrat de mariage; Warnier (sieur); Baillard, Geneviève
    - Inventaire après décès de Jeanne Marie Vallet, 30 septembre 1782
      inventaire après décès; Vallet, Jeanne-Marie
    - Contrat de mariage entre Monsieur Louis Lucas et la dame veuve Lambin, 13 octobre 1782
      contrat de mariage; Lucas, Louis; Lambin (veuve)
    - Testament et codicile de Monsieur Claude Louis de Lorme, avocat, 21 octobre 1782
      testament; dépôt de pièces; Lorme, Claude-Louis de; avocat
    - Notoriété rectifiant les erreurs aux noms de Mademoiselle Carpentier, 23 octobre 1782
      notoriété; Carpentier (mademoiselle)
    - Contrat de mariage entre le sieur Millet et la demoiselle Mercier, 28 octobre 1782
      contrat de mariage; Millet (sieur); Mercier (demoiselle)
    - Notoriété constatant les héritiers de Madelaine Pingot femme de Simon Deschanets, 4 novembre 1782
      notoriété; Pingot, Madelaine; Deschanets, Simon
    - Contrat de mariage entre le sieur Batardy et la demoiselle Creté, 6 novembre 1782
      contrat de mariage; Batardy (sieur); Crete (demoiselle)
    - Contrat de mariage entre le sieur Chevillier et la demoiselle Bailly, 11 novembre 1782
      contrat de mariage; Chevillier (sieur); Bailly (demoiselle)
    - Contrat de mariage entre le sieur Danguges et la demoiselle de Sienne, 25 novembre 1782
      contrat de mariage; Danguges (sieur); Sienne (demoiselle de)
    - Contrat de mariage entre Monsieur Le Vasseur et la demoiselle Le Canut, 25 novembre 1782
      contrat de mariage; Le Vasseur (monsieur); Le Canut (demoiselle)
    - Inventaire après décès de la dame veuve Pingot, 4 décembre 1782
      inventaire après décès; Pingot (dame veuve)
    - Inventaire après décès du sieur Michel, 14 décembre 1782
      inventaire après décès; Michel (sieur)
    - Contrat de mariage entre le sieur Voisin et la demoiselle Duchesne, 18 décembre 1782
      contrat de mariage; Voisin (sieur); Duchesne (demoiselle)
    - Contrat de mariage entre le sieur Tattegrant et la demoiselle Connétable, 22 décembre 1782
      contrat de mariage; Tattegrant (sieur); Connetable (demoiselle)
    - Notoriété rectifiant les erreurs des noms de Mademoiselle La Rivière, 2 janvier 1783
      notoriété; La Riviere (mademoiselle)
    - Inventaire après décès de Monsieur Jobert, 8 janvier 1783
      inventaire après décès; Jobert (monsieur)
    - Contrat de mariage entre le sieur Laplale et la demoiselle Bouquet, 10 janvier 1783
      contrat de mariage; Laplale (sieur); Bouquet (demoiselle)
    - Contrat de mariage entre le sieur Rousseau et la demoiselle Badet, 11 janvier 1783
      contrat de mariage; Rousseau (sieur); Badet (demoiselle)
    - Notoriété rectifiant les noms des héritiers des sieur et dame Cugnon, 13 janvier 1783
      notoriété; Cugnon (sieur); Cugnon (dame)
    - Contrat de mariage entre le sieur Sarrey et la demoiselle Duval, 13 janvier 1783
      contrat de mariage; Sarrey (sieur); Duval (demoiselle)
    - Contrat de mariage entre le sieur Bosquet et la demoiselle Le Roy, 17 février 1783
      contrat de mariage; Bosquet (sieur); Le Roy (demoiselle)
    - Contrat de mariage entre Monsieur Gomin et la demoiselle Froment, 22 février 1783
      contrat de mariage; Gomin (monsieur); Froment (demoiselle)
    - Testament de la demoiselle François, 27 février 1783
      testament; Francois (demoiselle)
    - Inventaire après décès du sieur Jean Rémy Chevaux, 3 mars 1783
      inventaire après décès; Chevaux, Jean-Rémy
    - Inventaire après décès de Marguerite Rouveau veuve de Michel Meunier, 6 mars 1783
      inventaire après décès; Rouveau, Marguerite; Meunier, Michel
    - Inventaire après décès de la demoiselle Lucie François, 10 mars 1783
      inventaire après décès; François, Lucie
    - Contrat de mariage entre Monsieur Laverou et Madame Robert, 26 mars 1783
      contrat de mariage; Laverou (monsieur); Robert (madame)
    - Dépôt du baptistaire de la demoiselle Petyt, 15 avril 1783
      acte d'état civil; dépôt de pièces; Petyt (demoiselle)
    - Notoriété rectifiant les erreurs aux noms des héritiers Loure, 28 avril 1783
      notoriété; Loure (héritiers)
    - Inventaire après décès de la femme L'Abbé, 1er mai 1783
      inventaire après décès; L'Abbe (femme)
    - Dépôt du mortuaire de Monsieur Gobert par Monsieur Bailly, 9 mai 1783
      acte d'état civil; dépôt de pièces; Gobert (monsieur); Bailly (monsieur)
    - Dépôt de certificat concernant la noblesse de Monsieur le comte de Riencourt, 13 mai 1783
      notoriété; Riencourt (monsieur le comte de)
    - Inventaire après décès du sieur de Can, 13 mai 1783
      inventaire après décès; Can (sieur de)
    - Notoriété concernant les véritables noms du sieur Jean Louis de La Cour, 17 mai 1783
      notoriété; La Cour, Jean-Louis de
    - Contrat de mariage entre le sieur Poulet et la demoiselle Prévotel, 17 mai 1783
      contrat de mariage; Poulet (sieur); Prevotel (demoiselle)
    - Notoriété pour la succession de la dame Allaire, 19 mai 1783
      notoriété; Allaire (dame)
    - Contrat de mariage entre le sieur Redier et Mademoiselle Pinault, 22 mai 1783
      contrat de mariage; Redier (sieur); Pinault (mademoiselle)
    - Notoriété pour erreurs aux noms de Monsieur Rocquain de Vienne, 28 mai 1783
      notoriété; Rocquain de Vienne (monsieur)
    - Inventaire après décès de la demoiselle Pierrette Peigne, 5 juin 1783
      inventaire après décès; Peigne, Pierrette
    - Notoriété constatant l'âge du sieur Billeret, 10 juin 1783
      notoriété; Billeret (sieur)
    - Contrat de mariage entre le sieur Rety et la demoiselle Chauvelot, 11 juin 1783
      contrat de mariage; Rety (sieur); Chauvelot (demoiselle)
    - Contrat de mariage entre le sieur Brahy et la demoiselle Berkand, 16 juin 1783
      contrat de mariage; Brahy (sieur); Berkand (demoiselle)
    - Testament de Monsieur Cappe, 18 juin 1783
      testament; Cappe (monsieur)
  - Répertoire. 1783, 1er juillet - 1790, 1er juillet 1783 - 1790; MC/RE/XII/11/B
    RE/XII/11b
    - Dépôt du mortuaire de Monsieur le marquis de La Blache, 15 juillet 1783
      MC/RE/XII/11/B
      acte d'état civil; dépôt de pièces; La Blache (monsieur le marquis de)
    - Inventaire après décès de la dame Levé, 22 juillet 1783
      inventaire après décès; Leve (dame)
    - Dépôt de notoriété concernant les héritiers Dechanet, 23 juillet 1783
      notoriété; Dechanet (héritiers)
    - Contrat de mariage entre le sieur Levé et la demoiselle Jacquot, 23 juillet 1783
      contrat de mariage; Leve (sieur); Jacquot (demoiselle)
    - Notoriété concernant l'héritier de Michelle Mayeux femme Pelletier, 24 juillet 1783
      notoriété; Mayeux, Michelle; Pelletier
    - Contrat de mariage entre le sieur Blot et la veuve Bretagne, 25 juillet 1783
      contrat de mariage; Blot (sieur); Bretagne (veuve)
    - Contrat de mariage entre Monsieur de Saint Laurent et Mademoiselle Veillet, 27 juillet 1783
      contrat de mariage; Saint-Laurent (monsieur de); Veillet (mademoiselle)
    - Dépôt du mortuaire Pujol par Monsieur Verpy, 28 juillet 1783
      acte d'état civil; dépôt de pièces; Pujol; Verpy (monsieur)
    - Testament déposé de Monsieur le marquis de Fenoyl, 30 juillet 1783
      testament; dépôt de pièces; Fenoyl (monsieur le marquis de)
    - Inventaire après décès du sieur Blanchard, 31 juillet 1783
      inventaire après décès; Blanchard (sieur)
    - Inventaire après décès de Monsieur le marquis de La Blache, 4 août 1783
      inventaire après décès; La Blache (monsieur le marquis de)
    - Notoriété constatant le nombre des héritiers de Monsieur de Bresse, 10 août 1783
      notoriété; Bresse (monsieur de)
    - Notoriété rectifiant les erreurs aux noms de la demoiselle Texier (?), 29 août 1783
      notoriété; Texier (?) (demoiselle)
    - Inventaire après décès de Madame Pocqueux, 30 août 1783
      inventaire après décès; Pocqueux (madame)
    - Dépôt du baptistaire d'Elisabeth Denise de Trémault, 12 septembre 1783
      acte d'état civil; dépôt de pièces; Tremault, Elisabeth-Denise de
    - Testament déposé d'Edmée Vatard, 15 septembre 1783
      testament; dépôt de pièces; Vatard, Edmée
    - Contrat de mariage entre le sieur Tessier et la demoiselle Joblot, 15 septembre 1783
      contrat de mariage; Tessier (sieur); Joblot (demoiselle)
    - Inventaire après décès de la dame Cramer, 17 septembre 1783
      inventaire après décès; Cramer (dame)
    - Inventaire après décès de la demoiselle Vatard, 20 septembre 1783
      inventaire après décès; Vatard (demoiselle)
    - Contrat de mariage entre Monsieur le comte de Marbeuf et la demoiselle Guyardon de Fenoyl, 29 septembre 1783
      contrat de mariage; Marbeuf (monsieur le comte de); Guyardon de Fenoyl (demoiselle)
    - Contrat de mariage entre le sieur Bradel et la demoiselle de Rome, 5 octobre 1783
      contrat de mariage; Bradel (sieur); Rome (demoiselle de)
    - Dépôt du baptistaire de la demoiselle Gallyot, 15 octobre 1783
      acte d'état civil; dépôt de pièces; Gallyot (demoiselle)
    - Notoriété concernant la demoiselle Chollet, 15 octobre 1783
      notoriété; Chollet (demoiselle)
    - Notoriété et dépôt [de pièces] concernant les héritiers des sieurs Lejeune et Roland, 28 octobre 1783
      notoriété; dépôt de pièces; Lejeune (sieur); Roland (sieur)
    - Dépôt du baptistaire du sieur Le Caron, 29 octobre 1783
      acte d'état civil; dépôt de pièces; Le Caron (sieur)
    - Notoriété concernant la femme Champeaux, 10 novembre 1783
      notoriété; Champeaux (femme)
    - Notoriété concernant l'absence de Jean Baptiste Graterot, 14 novembre 1783
      notoriété; Graterot, Jean-Baptiste
    - Contrat de mariage entre le sieur Blondel et la demoiselle Connétable, 18 novembre 1783
      contrat de mariage; Blondel (sieur); Connetable (demoiselle)
    - Contrat de mariage entre le sieur Bouchot et la veuve Chevaux, 20 novembre 1783
      contrat de mariage; Bouchot (sieur); Chevaux (veuve)
    - Notoriété constatant le nombre des héritiers Percheron, 30 novembre 1783
      notoriété; Percheron (héritiers)
    - Inventaire après décès du sieur Le Comte, 12 décembre 1783
      inventaire après décès; Le Comte (sieur)
    - Notoriété relative à la succession de la dame Pion de Saint Gilles, 22 décembre 1783
      notoriété; Pion de Saint Gilles (dame)
    - Dépôt du mortuaire de la dame Ogier, 24 décembre 1783
      acte d'état civil; dépôt de pièces; Ogier (dame)
    - Testament de Monsieur Pourquery de La Bigotie, 27 décembre 1783
      testament; Pourquery de la Bigotie (monsieur)
    - Inventaire après décès du sieur Charlemagne père, 3 janvier 1784
      inventaire après décès; Charlemagne (père)
    - Notoriété relative à la succession du sieur Bernier, 10 janvier 1784
      notoriété; Bernier (sieur)
    - Notoriété relative à la succession de la demoiselle Pruvost, 12 janvier 1784
      notoriété; Pruvost (demoiselle)
    - Contrat de mariage entre le sieur Paitre et la demoiselle Sarazin, 12 janvier 1784
      contrat de mariage; Paitre (sieur); Sarazin (demoiselle)
    - Inventaire après décès du sieur Picasse, 15 janvier 1784
      inventaire après décès; Picasse (sieur)
    - Inventaire après décès du sieur Le Blanc, 19 janvier 1784
      inventaire après décès; Le Blanc (sieur)
    - Contrat de mariage entre le sieur Morel et la demoiselle Féron, 28 janvier 1784
      contrat de mariage; Morel (sieur); Feron (demoiselle)
    - Contrat de mariage entre le sieur Ruhard et la demoiselle Marye, 30 janvier 1784
      contrat de mariage; Ruhard (sieur); Marye (demoiselle)
    - Contrat de mariage entre le sieur Marcel et la demoiselle Chapo, 2 février 1784
      contrat de mariage; Marcel (sieur); Chapo (demoiselle)
    - Contrat de mariage entre le sieur Coquelle et la veuve Sausseret, 4 février 1784
      contrat de mariage; Coquelle (sieur); Sausseret (veuve)
    - Contrat de mariage entre le sieur Babelon et la demoiselle L'Etonné, 6 février 1784
      contrat de mariage; Babelon (sieur); L'Étonne (demoiselle)
    - Inventaire après décès du sieur Rogier, 11 février 1784
      inventaire après décès; Rogier (sieur)
    - Contrat de mariage entre le sieur Devaux et la demoiselle Hudry, 14 février 1784
      contrat de mariage; Devaux (sieur); Hudry (demoiselle)
    - Contrat de mariage entre le sieur Deulot et la demoiselle Charlemagne, 14 février 1784
      contrat de mariage; Deulot (sieur); Charlemagne (demoiselle)
    - Notoriété relative à la succession de la dame Charton, 17 février 1784
      notoriété; Charton (dame)
    - Notoriété relative à Monsieur le comte de Guébriand, 18 février 1784
      notoriété; Guebriand (monsieur le comte de)
    - Contrat de mariage entre le sieur Boulanger et la demoiselle Lamarche, 23 février 1784
      contrat de mariage; Boulanger (sieur); Lamarche (demoiselle)
    - Inventaire après décès de la dame Pinchaud, 28 février 1784
      inventaire après décès; Pinchaud (dame)
    - Notoriété concernant la famille Le Noir, 6 mars 1784
      notoriété; Le Noir (famille)
    - Notoriété constatant le nombre des héritiers de la dame Bouquet, 6 mars 1784
      notoriété; Bouquet (dame)
    - Contrat de mariage entre le sieur Bertin et la demoiselle Le Moine, 18 mars 1784
      contrat de mariage; Bertin (sieur); Le Moine (demoiselle)
    - Notoriété constatant l'absence du sieur Hecq, 20 mars 1784
      notoriété; Hecq (sieur)
    - Contrat de mariage entre le sieur Blanchard et la demoiselle Josset, 24 mars 1784
      contrat de mariage; Blanchard (sieur); Josset (demoiselle)
    - Contrat de mariage entre le sieur Souchet et la veuve Verger, 6 avril 1784
      contrat de mariage; Souchet (sieur); Verger (veuve)
    - Testament déposé de Monsieur le comte de Blénac, 10 avril 1784
      testament; dépôt de pièces; Blenac (monsieur le comte de)
    - Contrat de mariage entre le sieur Nicolas et Mademoiselle Colleau, 12 avril 1784
      contrat de mariage; Nicolas (sieur); Colleau (mademoiselle)
    - Contrat de mariage entre le sieur de Rivet et Mademoiselle Bedeau, 13 avril 1784
      contrat de mariage; Rivet (sieur de); Bedeau (mademoiselle)
    - Testament du sieur Keller, 19 avril 1784
      testament; Keller (sieur)
    - Notoriété relative à la succession de Monsieur Person, 19 avril 1784
      notoriété; Person (monsieur)
    - Notoriété constatant le nombre des héritiers de la demoiselle Vatar, 20 avril 1784
      notoriété; Vatar (demoiselle)
    - Notoriété constatant le nombre des héritiers de la veuve Turet, 26 avril 1784
      notoriété; Turet (veuve)
    - Contrat de mariage entre le sieur Maintrieut et la demoiselle d'Aubert, 28 avril 1784
      contrat de mariage; Maintrieut (sieur); Aubert (demoiselle d')
    - Inventaire après décès de Claude Joseph Goudot, 1er mai 1784
      inventaire après décès; Goudot, Claude-Joseph
    - Contrat de mariage entre le sieur Lamblin et la veuve Goudot, 5 mai 1784
      contrat de mariage; Lamblin (sieur); Goudot (veuve)
    - Testament et Codicille de Madame d'Argenlieu, 15 mai 1784
      testament; Argenlieu (madame d')
    - Inventaire après décès de la femme Langinier, 18 mai 1784
      inventaire après décès; Langinier (femme)
    - Contrat de mariage entre Nicolas Langinier et Charlotte Tatté, 21 mai 1784
      contrat de mariage; Langinier, Nicolas; Tatte, Charlotte
    - Inventaire après décès du sieur Aveline, 2 juin 1784
      inventaire après décès; Aveline (sieur)
    - Dépôt de certificat de vie de la dame de La Bardonnie, 4 juin 1784
      notoriété; dépôt de pièces; La Bardonnie (dame de)
    - Dépôt d'extrait mortuaire de la veuve Le Blanc, 18 juin 1784
      acte d'état civil; dépôt de pièces; Le Blanc (veuve)
    - Notoriété après le décès de la dame Lagau, 18 juin 1784
      notoriété; Lagau (dame)
    - Contrat de mariage entre le sieur Le Delle et la demoiselle Prudent, 22 juin 1784
      contrat de mariage; Le Delle (sieur); Prudent (demoiselle)
    - Inventaire après décès du sieur Nampon, 22 juin 1784
      inventaire après décès; Nampon (sieur)
    - Inventaire après décès du sieur Bellery, 25 juin 1784
      inventaire après décès; Bellery (sieur)
    - Contrat de mariage entre le sieur Berthier et la veuve Tessier, 27 juin 1784
      contrat de mariage; Berthier (sieur); Tessier (veuve)
    - Inventaire après décès de Madame la vicomtesse d'Argenlieu, 28 juin 1784
      inventaire après décès; Argenlieu (madame la vicomtesse d')
    - Dépôt du mortuaire d'Angélique Baron veuve de Pierre Séjourné, 17 juillet 1784
      acte d'état civil; dépôt de pièces; Baron, Angélique; Sejourne, Pierre (veuve)
    - Notoriété de Louise Barbe Chapelain veuve de Michel Henry Louis Vyard, 19 juillet 1784
      notoriété; Chapelain, Louise-Barbe; Vyard, Michel-Henry-Louis (veuve)
    - Notoriété de la veuve Vyard, 20 juillet 1784
      notoriété; Vyard (veuve)
    - Inventaire après décès de Hugues Bruchard, 21 juillet 1784
      inventaire après décès; Bruchard, Hugues
    - Notoriété de Jean Nicolas Régnard, 23 juillet 1784
      notoriété; Regnard, Jean-Nicolas
    - Contrat de mariage entre Nicolas Baudot et Marie Catherine Desjardins, 23 juillet 1784
      contrat de mariage; Baudot, Nicolas; Desjardins, Marie-Catherine
    - Notoriété et dépôt de la famille de Guillaume Girard, 24 juillet 1784
      notoriété; dépôt de pièces; Girard, Guillaume
    - Inventaire après décès des sieur et dame Etignard, 30 juillet 1784
      inventaire après décès; Etignard (sieur); Etignard (dame)
    - Notoriété de Marie Claude Lespagneul et Marie Jeanne Renée Perrault, 5 août 1784
      notoriété; Lespagneul, Marie-Claude; Perrault, Marie-Jeanne-Renée
    - Inventaire après décès de Anne Perrette Colissard femme de Michel de La Place, 24 août 1784
      inventaire après décès; Colissard, Anne-Perrette; La Place, Michel de
    - Inventaire après décès de Marie Rouginal femme de Sébastien Vidot, 4 septembre 1784
      inventaire après décès; Rouginal, Marie; Vidot, Sébastien
    - Contrat de mariage entre François Travaux et Eugénie Morlet veuve Parrot, 5 septembre 1784
      contrat de mariage; Travaux, François; Morlet, Eugénie; Parrot (veuve)
    - Testament de Madeleine de Gueurre, 17 septembre 1784
      testament; Gueurre, Madeleine de
    - Notoriété concernant François Edmé de Longchamp de Montendre, 21 septembre 1784
      notoriété; Longchamp de Montendre, François-Edmé de
    - Contrat de mariage entre Antoine Amonné et la veuve Etiennette Maru, 7 octobre 1784
      contrat de mariage; Amonne, Antoine; Maru, Etiennette
    - Notoriété de Claude Noël Reconargue, 10 octobre 1784
      notoriété; Reconargue, Claude-Noël
    - Contrat de mariage entre Nicolas Le Brun et Marie Guénot, 12 octobre 1784
      contrat de mariage; Le Brun, Nicolas; Guenot, Marie
    - Contrat de mariage entre Sébastien Vidot et Elisabeth Langlois, 12 octobre 1784
      contrat de mariage; Vidot, Sébastien; Langlois, Elisabeth
    - Notoriété de Pierre Jacques de Tassaud, 14 octobre 1784
      notoriété; Tassaud, Pierre-Jacques de
    - Contrat de mariage entre Pierre Defert et Geneviève Croquefert, 4 novembre 1784
      contrat de mariage; Defert, Pierre; Croquefert, Geneviève
    - Contrat de mariage entre le sieur Marquet et la demoiselle Normand, 5 novembre 1784
      contrat de mariage; Marquet (sieur); Normand (demoiselle)
    - Contrat de mariage entre Jean Pichard et Sophie Adélaïde Coudret, 8 novembre 1784
      contrat de mariage; Pichard, Jean; Coudret, Sophie-Adélaïde
    - Notoriété de Jean Le Jeune, 12 novembre 1784
      notoriété; Le Jeune, Jean
    - Contrat de mariage entre Jacques Rosse et Marie Anne Denis, 18 novembre 1784
      contrat de mariage; Rosse, Jacques; Denis, Marie-Anne
    - Contrat de mariage entre Sébastien Vidot et Marie Christine Martin, 19 novembre 1784
      contrat de mariage; Vidot, Sébastien; Martin, Marie-Christine
    - Notoriété de Roger Lenoir, 30 novembre 1784
      notoriété; Lenoir, Roger
    - Notoriété d'Elisabeth Denis de Trémault, 9 décembre 1784
      notoriété; Tremault, Elisabeth-Denis de
    - Inventaire après décès de Nicolas Le Comte de Beaumont, 15 décembre 1784
      inventaire après décès; Le Comte de Beaumont, Nicolas
    - Notoriété de Nicolas de Mouchy de Sachy, 23 décembre 1784
      notoriété; Mouchy de Sachy, Nicolas de
    - Inventaire après décès de Louis Beurdelay et sa femme, 28 décembre 1784
      inventaire après décès; Beurdelay, Louis
    - Notoriété de Charles Barbry, 29 décembre 1784
      notoriété; Barbry, Charles
    - Notoriété d'Edmée Madelaine Patard, 30 décembre 1784
      notoriété; Patard, Edmée-Madelaine
    - Inventaire après décès de Marie Louise Vadmus, 30 décembre 1784
      inventaire après décès; Vadmus, Marie-Louise
    - Contrat de mariage entre Etienne Louis Beurdelay et Marie Jeanne Demanche, 5 janvier 1785
      contrat de mariage; Beurdelay, Etienne-Louis; Demanche, Marie-Jeanne
    - Notoriété de Françoise Bourdon, 13 janvier 1785
      contrat de mariage; Bourdon, Françoise
    - Contrat de mariage entre Silvain Daubusson et Marie Jeanne Bain, 14 janvier 1785
      contrat de mariage; Daubusson, Silvain; Bain, Marie-Jeanne
    - Contrat de mariage entre Jean Baptiste Pierre Duchaussoy et Marie Christine Duvernet, 17 janvier 1785
      contrat de mariage; Duchaussoy, Jean-Baptiste-Pierre; Duvernet, Marie-Christine
    - Notoriété de Marie Catherine et Marie Thérèse DESTRIER, 18 janvier 1785
      notoriété; Destrier, Marie-Catherine; Marie-Thérèse
    - Contrat de mariage entre François Joubert et Marie Magdelaine Nottré, 18 janvier 1785
      contrat de mariage; Joubert, François; Nottre, Marie-Magdelaine
    - Contrat de mariage entre François Brémont et Marie Thérèze Rosalie Chéron, 19 janvier 1785
      contrat de mariage; Bremont, François; Cheron, Marie-Thérèze-Rosalie
    - Contrat de mariage entre André Riam et Marguerite Le Cointre, 20 janvier 1785
      contrat de mariage; Riam, André; Le Cointre, Marguerite
    - Notoriété d'Edmé Louis Chevance, 26 janvier 1785
      notoriété; Chevance, Edmé-Louis
    - Notoriété de Marie Louise Pouy veuve de Pierre François Boulanger, 29 janvier 1785
      notoriété; Pouy, Marie-Louise; Boulanger, Pierre-François
    - Contrat de mariage entre Philippe Joseph Le Cocq et Cécile Jeanne Françoise Valet, 31 janvier 1785
      contrat de mariage; Le Cocq, Philippe-Joseph; Valet, Cécile-Jeanne-Françoise
    - Contrat de mariage entre Emmanuel Julien Boyard de Creusy et Catherine Chabert, 3 février 1785
      contrat de mariage; Boyard de Creusy, Emmanuel-Julien; Chabert, Catherine
    - Contrat de mariage entre le sieur Balande et la demoiselle Baudry, 3 février 1785
      contrat de mariage; Balande (sieur); Baudry (demoiselle)
    - Codicile de Laurent François de Guyardon comte de Fenoye, 4 février 1785
      testament; Guyardon, Laurent-François de; Fenoye (comte de)
    - Contrat de mariage entre Jean François Tailleur et Marie Thérèze Ysoré veuve Guyon, 7 février 1785
      contrat de mariage; Tailleur, Jean-François; Ysore, Marie-Thérèze; Guyon (veuve)
    - Notoriété de Denise Geneviève Delaunay, 16 février 1785
      notoriété; Delaunay, Denise-Geneviève
    - Inventaire après décès de Charles Le Roux, 21 février 1785
      inventaire après décès; Le Roux, Charles
    - Notoriété de Claude Charlotte de Mareau veuve de Joseph Lainé de Sainte Marie, 25 février 1785
      notoriété; Mareau, Claude-Charlotte de; Laine de Sainte Marie, Joseph (veuve)
    - Notoriété de Jean Pierre Forgeault, 1er mars 1785
      notoriété; Forgeault, Jean-Pierre